【裁判字號】    97,訴,1557
【裁判日期】    970915
【裁判案由】    毒品危害防制條例
【裁判全文】
臺灣臺北地方法院刑事判決              97年度訴字第1557號
公  訴  人  臺灣臺北地方法院檢察署檢察官
被      告  甲○○
上列被告因違反毒品危害防制條例案件，經檢察官提起公訴（97
年度毒偵字第2064號），被告於本院準備程序就被訴事實為有罪
之陳述，經受命法官告知被告簡式審判程序意旨，並聽取當事人
之意見後，本院合議庭裁定由受命法官獨任依簡式審判程序審理
、判決如下：
    主  文
甲○○施用第一級毒品，累犯，處有期徒刑柒月。
    事  實
一、甲○○曾於民國72年間，各因肅清煙毒條例、違反麻醉藥品
    管理條例等案件，經法院各判處有期徒刑9年、6月、5 年，
    應執行有期徒刑19年6月確定，於73年3月28日入監執行，79
    年11月28日縮短刑期假釋出監，於假釋期間付保護管束，惟
    於假釋期間又因肅清煙毒條例案件，經臺灣士林地方法院83
    年度訴字第246號判處有期徒刑5年，並於83年6 月17日確定
    ，前揭假釋並經撤銷，接續執行殘刑6 年2月又8日及上開有
    期徒刑5年，於88年6月22日因縮短刑期假釋出監，於假釋期
    間付保護管束，於93年11月18日保護管束期滿未經撤銷假釋
    ，前揭徒刑以已執行完畢論。其復前於95年間，因施用毒品
    案件，經本院以95年度毒聲字第301 號裁定送觀察、勒戒後
    ，認有繼續施用毒品之傾向，復經本院於95年7月3日以95年
    度毒聲字第497號裁定令入強制處所施以強制戒治1年，於96
    年5月2日強制戒治期滿執行完畢出監。
二、詎甲○○仍不知戒絕毒癮，明知海洛因業經公告列為毒品危
    害防制條例第2條第2項第1 款之第一級毒品，不得非法持有
    、施用，仍未戒除施用毒品之習性，於上開強制戒治執行完
    畢釋放出所後5 年內，基於施用第一級毒品海洛因之犯意，
    於97年3月21日下午4時許，在臺北市○○區○○路138巷42
    號4 樓住處，以第一級毒品海洛因粉末摻水以針筒注射靜脈
    之方式，施用第一級毒品海洛因1 次。嗣其為上開毒品列管
    人口，為警經其同意後採集尿液送驗結果，其尿液中呈現毒
    品嗎啡陽性反應，始悉上情。
三、案經臺北市政府警察局中山分局報請臺灣臺北地方法院檢察
    署檢察官偵查起訴。
    理  由
壹、程序方面
一、按除被告所犯為死刑、無期徒刑、最輕本刑為三年以上有期
    徒刑之罪或高等法院管轄第一審案件者外，於法院行準備程
    序進行中，被告先就被訴事實為有罪之陳述時，審判長得告
    知被告簡式審判程序之旨，並聽取當事人、代理人、辯護人
    及輔佐人之意見後，裁定進行簡式審判程序；且受命法官行
    準備程序，與法院或審判長有同一之權限；又簡式審判程序
    之證據調查，不受刑事訴訟法第159 條第1 項、第161 條之
    2 、第161 條之3 、第163 條之1 及第164 條至第170 條規
    定之限制，刑事訴訟法第273 條之1 第1 項、第279 條第2
    項前段、第273 條之2 分別定有明文。
二、查本件被告甲○○所犯為死刑、無期徒刑、最輕本刑為三年
    以上有期徒刑以外之罪，且非高等法院管轄第一審之案件，
    其於準備程序就前揭被訴事實為有罪之陳述，經受命法官告
    知簡式審判程序之旨，並聽取當事人之意見後，本院合議庭
    認無不得或不宜改依簡式審判程序進行之處，爰依刑事訴訟
    法第27 3條之1第1項、第284條之1，裁定本件由受命法官獨
    任進行簡式審判程序，合先敘明。
貳、實體方面
一、上揭事實，業據被告於本院97年9月5日準備程序、審判程序
    時均供承不諱，且被告上開為警查獲時所採取之尿液，送經
    台灣尖端先進生技醫學股份有限公司檢驗結果，其尿液中呈
    現毒品嗎啡之陽性反應，此有卷附台灣尖端先進生技醫學股
    份有限公司濫用藥物檢驗報告、受尿液採驗人尿液檢體採集
    送驗紀錄表、毒品案件姓名年籍不詳涉嫌人犯基本資料移送
    報告表在卷可稽（見臺灣臺北地方法院檢察署97年度毒偵字
    第2064號卷第7 至12頁），足見被告之自白與事實相符，應
    堪採信。查被告上開施用毒品案件，經法院裁定送觀察、勒
    戒後，認有繼續施用毒品之傾向，復經法院裁定令入強制處
    所施以強制戒治1 年，於96年5月2日強制戒治期滿執行完畢
    出監，此有臺灣高等法院被告前案紀錄表、被告施用毒品案
    件紀錄表各1 份附卷可考，是本案被告於上開強制戒治執行
    完畢釋放出所5 年內，再犯本件施用第一級毒品罪之事證明
    確，應堪認定。
二、查海洛因係毒品危害防制條例第2 條第2 項第1 款所明定之
    第一級毒品，不得持有、施用。(一)核被告所為，係犯毒品危
    害防制條例第10條第1 項之施用第一級毒品罪。(二)其施用第
    一級毒品前之持有毒品之低度行為，均應為施用之高度行為
    所吸收，不另論罪。(三)又被告有如事實所示之犯罪科刑及執
    行情形，有卷附之臺灣高等法院被告前案紀錄表可稽，其於
    上開有期徒刑執行完畢後5 年內，再犯本件有期徒刑以上之
    罪，為累犯，應依刑法第47條第1 項規定，加重其刑。(四)爰
    審酌被告曾因施用毒品案件而各上開如事實所示時間出所、
    出監，復再犯本件上揭施用第一級毒品罪行，足見戒毒意志
    不堅，毒癮非淺，未能體悟施用毒品對自己、家人造成之傷
    害及社會之負擔，自屬可議，惟念其犯後坦承犯行，犯後態
    度良好，並有悔改決心，且施用毒品乃自戕行為，未對他人
    造成危害，及其施用次數、時間等一切情狀，爰量處如主文
    所示之刑，以鼓勵有戒毒決心之被告，及時醒悟戒絕毒癮，
    用啟自新。
據上論斷，應依刑事訴訟法第273條之1第1項、第299條第1 項前
段，毒品危害防制條例第10條第1項，刑法第11條、第47條第1項
，判決如主文。
本案經檢察官林怡君到庭執行職務。
中    華    民    國    97      年  9     月    15    日
                  刑事第十六庭  法  官  施添寶
以上正本證明與原本無異。
如不服本判決應於收受本判決後10日內向本院提出上訴書狀，並
應敘述具體理由，如未敘述上訴理由者，應於上訴期間屆滿後20
日內補提理由書狀於本院（均須按他造當事人之人數附繕本）「
切勿逕送上級法院」。告訴人或被害人如對於本判決不服者，應
具備理由請求檢察官上訴，其上訴期間之計算係以檢察官收受判
決正本之日期為準。
                                書記官  陳弘文
中    華    民    國    97      年  9     月    15    日
附錄本案判決論罪科刑法條
毒品危害防制條例第10條
施用第一級毒品者，處六月以上五年以下有期徒刑。
施用第二級毒品者，處三年以下有期徒刑。


司法院資訊處製作；財團法人民間司法改革基金會備份。
